臺灣新竹地方法院刑事判決　　　　　　　　　　　　　八十九年度訴字第一六七號
　　公　訴　人　臺灣新竹地方法院檢察署檢察官
　　被　　　告　己○○
　　選任辯護人　潘秀華
右列被告因違反商標法等案件，經檢察官提起公訴（八十八年度偵字第六三七三號）
，本院判決如左：
    主  文
己○○行使偽造私文書，足以生損害於公眾及他人，處有期徒刑捌月。
「戊○○」名義之印章壹顆、如附表一編號一至七所示之出廠證明第一張及如附表一
編號六及七號所示出廠證明第二張上所偽造之「戊○○」印文共玖枚均沒收之。
    事  實
一、己○○係尚展實業有限公司（以下簡稱尚展公司）之負責人，於民國八十七年十
    月間，擔任行政院退輔會臺北榮民技術勞務中心（以下簡稱北勞中心）承包臺灣
    省政府住宅及都市發展處（以下簡稱住都處）所委建新竹公學新村國宅衛浴設備
    甲區工程（以下簡稱甲區工程）之材料供應商，依約需提供隆昌窯業股份有限公
    司（以下簡稱隆昌窯公司）所生產並向經濟部中央標準局（現改制為智慧財產局
    ）取得商標註冊專用權之「ＬＣＢ」除霧化妝鏡及「ＤＥＲＥＫ」單槍蓮蓬頭，
    合計甲區工程衛浴設備需提供除霧化妝鏡二千五百九十四個，單槍蓮蓬頭二千零
    七十四個。己○○明知上情，並明知「ＬＣＢ」、「ＤＥＲＥＫ」之商標圖樣，
    均係隆昌窯公司向經濟部中央標準局註冊並享有商標專用權之商標，「ＬＣＢ」
    商標圖樣係專用於鏡子、化妝鏡、防霧鏡及鏡框等商品，專用期間則係自八十六
    年六月十六日起至九十六年六月十五日止；「ＤＥＲＥＫ」商標圖樣則係專用於
    各種水龍頭、鎖、落水頭、水管接頭及水箱零件等商品，專用期間係自七十九年
    十月十六日起至八十九年十月十五日止，惟其竟意圖欺騙他人，及基於意圖為自
    己不法之所有，僅向隆昌窯公司進貨「ＬＣＢ」除霧化妝鏡二千一百個，及「Ｄ
    ＥＲＥＫ」單槍蓮蓬頭一千七百七十四個，於皆接續以品質低劣且擅自仿冒相同
    前開註冊商標圖樣之同一商品充數，即除霧化妝鏡部分係於鏡面上改使用相同商
    標圖樣「ＬＣＢ」之貼紙浮貼，異於原公司以浮水印方式標示於鏡上，單槍蓮蓬
    頭上則雖使用相同商標圖樣之「ＤＥＲＥＫ」圖樣，惟其電鍍、雷射之處理方式
    ，亦迴異於真品。其又為掩飾以贗品取代正品之缺失，竟將隆昌窯公司所給予如
    附表一所示之七份出廠證明第一張，加上如附表一編號六及七號之出廠證明第二
    張（以上七份出廠證明均為一式二張），共計九張出廠證明，將之交予北勞中心
    存查，表示確已供應如此數量之產品。復因北勞中心要求，需在所繳交之隆昌窯
    公司出廠證明上加蓋公司負責人戊○○之私章，方符合住都處之規定，而將前開
    其所交付之出廠證明取回後，為達前揭其以贗品取代正品之詐騙方式而取得不法
    利益之目的，竟基於行使偽造私文書之犯意，明知未取得隆昌窯公司負責人戊○○之同意，仍委請不知情之不明人士代刻戊○○之印章一顆後，接續蓋於前揭九
    張出廠證明上，表示該出廠證明確為戊○○任負責人之隆昌窯公司所出具，使該
    印文具私文書性質後，再將該出廠證明繳回北勞中心而行使之，足生損害於戊○○及隆昌窯公司。嗣於八十七年十一月，經住都處林口新鎮開發工程組新竹建築
    工務所約僱監工甲○○發現所安裝好之「ＬＣＢ」除霧化妝鏡及「ＤＥＲＥＫ」
    單槍蓮蓬頭有偽品之情況後，北勞中心及住都處始發現上情，己○○才因此未獲
    北勞中心支付上揭偽品之貨款而詐欺未遂。而經檢視結果，除霧化妝鏡部分之仿
    品大約有二百七十多個，單槍蓮蓬頭部分之仿品則大約有五百四、五十個，惟上
    揭仿品均在八十八年三月間經不詳人士更換為正品。
二、案經法務部調查局新竹市調查站移送臺灣地方法院檢察署檢察官偵查起訴。
    理  由
一、訊據被告己○○固對於右揭時地擔任前開工程之材料供應商，應依約提供告訴人
    公司所生產之「ＬＣＢ」除霧化妝鏡及「ＤＥＲＥＫ」單槍蓮蓬頭至前揭甲區工
    程工地供以安裝，後來是向告訴人公司購買除霧化妝鏡二千一百個及單槍蓮蓬頭
    一千七百七十四個，之後亦曾刻告訴人公司負責人戊○○之印章並蓋於告訴人公
    司所出具之出廠證明上後交給北勞中心等情供承不諱，惟矢口否認有何違反商標
    法、偽造署押及詐欺取財之犯行，辯稱：當時之所以向告訴人公司訂購數量不足
    之除霧化妝鏡及單槍蓮蓬頭，是為免一次付那麼多的訂金，而當時都是請告訴人
    公司人員直接送貨到工地，並未將貨送到尚展公司，而告訴人公司所給的一式二
    張總計十四張之出廠證明，也都全部交給北勞中心，總計告訴人公司送至工地的
    除霧化妝鏡是二千一百個，單槍蓮蓬頭是一千七百七十四個，也和伊交給北勞中
    心之出貨單上記載之數量相符，所以監工日報表上記載伊自八十七年二月及三月
    間即開始供應除霧化妝鏡及單槍蓮蓬頭是錯誤的。而當時北勞中心人員說有偽品
    出現，不過他們採樣時伊並不在場，而告訴人公司當初因為出貨時間有先後，所
    以包裝有不同，至於會去刻戊○○的印章，是告訴人公司職員庚○○要伊去刻的
    云云。經查：
    （一）右揭事實業據告訴人公司職員丁○○於新竹市調查站受訊問及偵訊時指訴
          綦詳，並經證人壬○○、甲○○、丙○○、乙○○、辛○○及庚○○分別
          證述在卷，且有經濟部中央標準局商標註冊證影本二份、化妝鏡及單槍蓮
          蓬頭之仿品及真品比對照片四幀在卷足稽。
    （二）又被告於收受告訴人公司所交予如附表一所示之七份共十四張出廠證明後
          ，係交出該七份出廠證明之第一張，及如附表一編號六及七號所示之出廠
          證明第二張，總計九張之出廠證明予北勞中心人員等情，業據被告於新竹
          市調查站受訊問（見被告於八十八年七月八日在調查站受訊筆錄）時自承
          在卷，並於第一次偵訊時供述：於調查局受訊問時所言實在等語（見八十
          八年九月十三日偵訊筆錄），且為證人即北勞中心工地主任丙○○於偵訊
          時證述：收到九張出廠證明，沒有一式二份等語明確（見八十九年一月七
          日偵訊筆錄），並有上揭出廠證明七份共十四張附卷足憑，而參證人李繼
          武與被告素無怨隙，渠應無架詞構陷被告及特意隱匿出廠證明之必要，及
          參上揭由住都處所提供，案發當時由被告交予北勞中心後，再由北勞中心
          交予住都處之九張出廠證明上，均有被告所蓋之「與正本相符」之字樣等
          情，應認被告確係交予北勞中心九張出廠證明。被告既係向告訴人公司先
          後訂購除霧化妝鏡二千一百個及單槍蓮蓬頭一千七百七十四個，衡情其僅
          需將上揭數量及品名均相符之七份出廠證明交予北勞中心，或將全數十四
          張出廠證明均交予北勞中心即可，卻不思此途，反特意將如附表一編號六
          及七號之出廠證明第二張加上其他七份出廠證明之第一張一併交予北勞中
          心，益徵其確有使北勞中心誤認為確有如此出貨量之不法意圖。
    （三）次查，被告雖辯稱：當初告訴人公司人員說有取出偽品，但伊並不在場云
          云，惟本案係因在八十八年一月二十八日，住都處新竹所發一份備忘錄予
          北勞中心，說明除霧化妝鏡有部分無明顯標示可認符合所核定廠牌，請北
          勞中心更換，之後，於八十八年二月間，在新竹公學新村工地甲區四、五
          、八棟逐屋檢查所裝設之除霧化妝鏡及單槍蓮蓬頭時，發現有仿製品二百
          餘組，於是住都處便於八十八年二月十一日對北勞中心新竹所發出一份備
          忘錄，要求被告任負責人之尚展公司說明，但尚展公司尚未出面後，就有
          人將偽品取下並更換正品。後來在八十八年四月間，又發現幾戶有仿品夾
          雜其間等情，業據證人即住都處林口新鎮開發工程組新竹建築工務所主任
          壬○○、證人即前開工務所約僱監工甲○○分別於新竹市調查站受訊問時
          陳述在卷，並有住都處林口新鎮開發工程組新竹建築工務所八十八年一月
          二十八日及二月十一日工程備忘錄、該林口新鎮開發工程組八十八年五月
          十七日都林工字第四四七○號書函各一份、證人甲○○所提供之仿品照片
          三幀附卷足憑，而經告訴人公司人員至甲區工程工地取回疑似仿品鑑定後
          發現：若干標載有「ＬＣＢ」商標圖樣之除霧化妝鏡係用貼紙浮貼該「Ｌ
          ＣＢ」圖樣，與告訴人公司所生產製造之除霧化妝鏡產品係以浮水印標示
        「ＬＣＢ」圖樣顯然不同；又若干標示「ＤＥＲＥＫ」商標圖樣之單槍蓮
          蓬頭產品，與告訴人公司所生產之產品相較，無論是材質或外型皆不相同
          ，且仿冒品所標示之「ＤＥＲＥＫ」圖樣係以電鍍後再加以雷射，故色澤
          較暗，而告訴人公司所生產之產品，其上標示之「ＤＥＲＥＫ」圖樣則係
          先雷射後再加以電鍍，故色澤較亮等情，亦據告訴代理人具狀陳述在卷，
          且有比對照片四幀附卷足參，足認上揭工地所安裝之除霧化妝鏡及單槍蓮
          蓬頭確有仿品，且數量非少，被告以其不在場等語而空言否認上情，難認
          可採。
    （四）又查，被告雖辯稱：當時係因告訴人公司產品包裝有不同，所以才會有差
          別云云，並舉出告訴人公司於八十七年十一月十九日所出具內容為：因本
          公司紙箱包裝製印不及，導致出貨包裝與實際訂購型號五一○六【即單槍
          蓮蓬頭】不符，造成工地驗收困擾，不便之處敬請包涵等語之出廠證明以
          為憑據，然告訴人公司所出產之單槍蓮蓬頭係在包裝紙箱上有所不同等情
          ，業據證人即告訴人公司職員庚○○證稱：因出貨太趕，所以部分包裝不
          及印刷，才用手寫等語在卷（見八十八年十二月六日偵訊筆錄），惟前開
          出廠證明所指產品僅是單槍蓮蓬頭部分，並不包括除霧化妝鏡，且上揭除
          霧化妝鏡及單槍蓮蓬頭之仿品，和真品相異處並非係在包裝紙箱不同，而
          係「ＬＣＢ」及「ＤＥＲＥＫ」商標圖樣之標示方式不同，業如前述，而
          證人壬○○於八十七年十月間發現除霧化妝鏡及單槍蓮蓬頭有仿品，告知
          證人丙○○，丙○○隨即詢問被告時，被告卻告知係因有新舊品及出廠時
          間不同，所以有品質不一致之情形，後來壬○○要求被告解釋，被告於八
          十七年十二月初向壬○○解釋，係因工廠出廠時間有先後，加上有些是存
          貨及新進之貨，才會有不一致之情形等情，業據證人丙○○於新竹市調查
          站受訊時及壬○○於新竹市調查站受訊問及偵訊時均證述甚明，則被告在
          八十七年底既已知悉告訴人公司僅有在單槍蓮蓬頭之紙箱包裝部分有所差
          異，卻為何於證人壬○○及丙○○詢問時不據實以告，卻籠統告以係因新
          舊品、出廠時間不同是以品質也有所不同等語予以搪塞，尤見其具欲遮掩
          所交付部分除霧化妝鏡及單槍蓮蓬頭係為偽品之意圖甚明。
    （五）再查，告訴人公司於被告向其訂購除霧化妝鏡及單槍蓮蓬頭後，即於如附
          表二所示時日交予如附表二所示之產品及數量等情，業據告訴代理人陳述
          在卷，並有渠所提出之出貨單十一張附卷足參，而被告則一再陳稱，其所
          提出供本院參酌之出貨單，其上所記載者即實際送至前揭甲區工程工地之
          送貨時間及品名、數量，有被告所提出之出貨單十一張在卷足憑，經本院
          加以核對並作成如附表二所示之對照表後，其中除霧化妝鏡部分，告訴人
          公司第一批送貨時間為八十七年十月六日，被告卻遲至同月十三日方將第
          一批化妝鏡送至甲區工地，且告訴人公司所出具該次出貨單，其上記載之
          送貨地址亦為尚展公司所在地即新竹市○○路八十一號一樓處，足見告訴
          代理人所指稱：告訴人公司所交的貨品有些是送至被告所經營之公司處等
          語，尚堪採信；又告訴人公司第四次送貨時間係在八十七年十一月二十四
          日，並經被告所經營之尚展公司人員李政雄於同日簽收，然被告卻能在前
          一日即八十七年十一月二十三日，即能將除霧化妝鏡一百個送至甲區工地
          ，並經工地人員蓋用辛○○之印，簽許力仁之名，同時簽署十一月二十三
          日之日期而予以簽收；再者，單槍蓮蓬頭部分，告訴人公司第一次送貨時
          間為八十七年十月七日，然被告卻能在同年九月七日即送第一批貨至甲區
          工地，縱使如辯護人所辯：根據工地人員簽收日期為十月六日觀之，足見
          出貨單上之九月六日應係誤寫等語為真，然此亦比告訴人公司出貨時間為
          早，則告訴人公司既尚未交貨，身為向告訴人公司購買產品再提供予北勞
          中心安裝之材料供應商角色之被告，為何能夠在告訴人公司尚未交貨之前
          即供貨予北勞中心？況且，其在隨後收受告訴人公司所交予之除霧化妝鏡
          及單槍蓮蓬頭後，既未再送至北勞中心，則被告又是如何處理該批貨品？
    （六）再者，被告係於八十四年十二月十五日和北勞中心簽訂前揭甲區工程之訂
          購物品合約，並自八十六年底開始陸續供貨等情，業據被告於新竹市調查
          站受訊問時供述在卷，並有北勞中心與被告所經營之尚展公司簽訂之訂購
          合約及北勞中心比價記錄各一份在卷足按，是以被告係為前揭甲區工程之
          除霧化妝鏡及單槍蓮蓬頭之材料供應商，且係唯一供應商，亦為證人即北
          勞中心派駐工地之現場品管主任辛○○證述在卷，而系爭之甲區工程除霧
          化妝鏡及單槍蓮蓬頭，分別係自八十七年二月間及八十七年三月間即開始
          有貨品送至並入庫等情，業據證人甲○○於本院調查時結證稱：程序是被
          告將貨品送來後，北勞中心的人員點收後，會將文件呈上來，伊再拿著文
          件到現場看，確定有這些東西後，記載在監工日報表上，並根據型錄抽驗
          產品，不過是抽驗品質，看看品質對不對，而監工日報表填表日期就是實
          際填載日期，而填載時，也確實針對記載之內容去點收無誤後才填載等語
          綦詳，並有住都處林口工程處監工日報表在卷足參，被告暨身為唯一除霧
          化妝鏡及單槍蓮蓬頭之材料供應商，如非其自斯時起即開始供貨，該區工
          程人員又為何能取得上揭貨品以安裝？而被告雖辯稱：是監工日報表記載
          錯誤云云，然證人甲○○和被告素不熟識，證人甲○○又何有理由故意記
          載錯誤？況且，被告或其經營之尚展公司人員李政雄送貨過來時，均是檢
          具出貨單，由北勞中心在場監工根據事前已經過住都處核可之型錄檢查及
          點收數量，均無誤並收下後，就會請甲○○過來看看，由他點收後，記載
          在監工日報表上，有時如果沒有馬上告知甲○○，會先將貨品入庫，等下
          一批貨物進來時再請甲○○過來，連同前次入庫部分一起點收後，記載在
          日報表上。而北勞中心在現場有四位監工，就看誰負責的區域，由他陪同
          甲○○去看等情，亦據證人辛○○證述明確（見本院九十一年四月十五日
          訊問筆錄），則謂不惟證人甲○○有錯誤點收之情，連同陪同在場之北勞
          中心人員亦有此違誤，且時間之錯誤記載也早至八十七年二月及八十七年
          三月，豈非匪夷所思？是以應認上揭監工日報表之記載內容為真實。再者
          ，被告雖辯稱：其是分別自八十七年十月十三日及十月六日才開始供應除
          霧化妝鏡及單槍蓮蓬頭等語，並舉其所提出之上揭出貨單為依據，然觀前
          開監工日報表所記載，除霧化妝鏡部分至八十七年十月八日已送貨五百六
          十八個，單槍蓮蓬頭部分至八十七年十月一日止已送貨二千零二十個，而
          前揭工地之除霧化妝鏡及單槍蓮蓬頭之供應廠商既均為被告，如非被告特
          意提供仿品，為何上揭工地會有這些仿品足以入庫或安裝？被告雖一再辯
          稱：告訴人公司所送去工地之化妝鏡及單槍蓮蓬頭並不是馬上全部安裝完
          成，而是會有一部份入庫，是以無可避免會有失竊情事云云，然衡情一般
          行竊之人，唯恐遭人查覺，當會思索如何運用最短時間以竊得最多財物，
          是以盡快搬運財物尚且恐有不及，是以如非和該工地具有利害關係，或特
          意陷害他人，且不欲他人如此快速發現產品不合規定，又豈有再特意放入
          仿品以掩人耳目之理？況且，被告既是該甲區工程除霧化妝鏡及單槍蓮蓬
          頭之唯一供應商，是以該除霧化妝鏡及單槍蓮蓬頭均應係其所提供，然經
          安裝後，卻又發現如此多之仿品，而被告又無法提供具體證據資料供本院
          調查以實其所辯有人特意將仿品放入該工地供以安裝，而僅是空言辯稱：
          不知為何有如此多仿品云云，自難為其有利之認定。至被告雖辯稱：當初
          出貨時間及數量就如同其所提出之出貨單所示，所有出貨單也就是庭訊時
          所提出之十一張出貨單云云，然北勞中心公學施工所曾於八十七年十月一
          日發現辦公室之公務櫃遭竊，當時丟掉的是所有衛浴設備之出貨單及送貨
          單，且當時丟掉的這些出貨單及送貨單均為被告所經營之尚展公司所出具
          等情，業據證人丙○○於本院調查時證述甚詳，並經北勞中心函覆：本中
          心公學施工所曾於八十七年十月一日發現單據遭竊，遺失後乃採由供應商
          提供當時施工所簽收單影本，供為彌補，但已無法核對是否確為該公司之
          全部「出貨單」等情，有該中心九十一年七月五日北勞技二電字第○九一
          ○二○七六號函一份在卷可佐，則在北勞中心所提供之出貨單實則亦為被
          告所提供予北勞中心，是以已無法查得被告所提出之十一張出貨單是否確
          為除霧化妝鏡及單槍蓮蓬頭之全部出貨單之情形下，根據監工日報表之記
          載，被告又係分別自八十七年二月及八十七年三月起即分別交付除霧化妝
          鏡及單槍蓮蓬頭至甲區工程工地，業如前述，自難僅以被告所提出之出貨
          單中所記載除霧化妝鏡及單槍蓮蓬頭之出貨日期，即為被告確自八十七年
          十月十三日及十月六日起才分別第一次出貨之認定，自不待言。
    （七）再查，上揭除霧化妝鏡及單槍蓮蓬頭之仿品被發現後，因告訴人公司不願
          再賣這些產品予被告，是以被告透過證人乙○○，於八十八年四月二十七
          日向告訴人公司購買單槍蓮蓬頭三百個，於八十八年五月六日向告訴人公
          司購買除霧化妝鏡六百個等情，業據被告供承不諱，核與證人乙○○所證
          述內容相符，並有告訴人公司所提出之出貨單二紙附卷足憑，然如被告所
          辯：於前開仿品被發現之前，其共已提供之除霧化妝鏡數量為二千一百個
          等語為真，則其既已供應如此數量之貨品，並經北勞中心人員點收無誤，
          則其應再提供之除霧化妝鏡數量應為四百九十四個（蓋因依據其和北勞中
          心所簽訂之合約，其必須提供甲區工程除霧化妝鏡二千五百九十四個），
          然被告卻再訂購六百個化妝鏡，供以安裝，益徵上揭仿品確為其所提供，
          是以遭查覺後其即應負責再提供真品之情。
    （八）末查，被告雖又辯稱：是告訴人公司職員庚○○要其自己去刻章云云，惟
          查北勞中心雖確曾要求被告，其所交付由告訴人公司所出具之出廠證明上
          需加蓋負責人私章等情，固有行政院國軍退除役官兵輔導委員會臺北榮民
          技術勞務中心八十八年十二月二十一日（八十八）北勞水電字第三四四五
          號函一份在卷足參，然此舉之目的當是在證明該出廠證明之真實性及內容
          之翔實無誤，是以被告自應循求告訴人公司相關承辦且有正當權責之人員
          加蓋負責人私章，方為正途。且證人庚○○係在被告一再要求下，才脫口
          說出要被告自己去刻章，惟亦接著說此事其不能決定等情，業據證人陳福
          臺於偵訊時證述綦詳，且亦為被告所提出和證人庚○○通電話之電話錄音
          譯文中載明：（庚○○說：）要不要算數要看老闆等情，且衡諸常情，陳
          福臺並非戊○○本人，又未經取得授權，自無權代表本人同意被告擅自刻
          章之請求，此當為被告所知悉，被告卻不求證證人庚○○是否具有可授權
          他人代刻戊○○印章之權限，且被告於偵訊時亦已自承：後來覺得不妥，
          才再要求庚○○出具授權書，他又說有困難，才決定電話錄音等語在卷，
          足認被告亦知庚○○並非有權決定之人，否則其即無須有要求證人庚○○
          出具授權書及電話錄音之舉動，然被告卻擅自委請不知情之不詳人士代刻
          告訴人公司負責人戊○○之印章，並蓋印後交回北勞中心而行使，表明該
          出廠證明確係由戊○○任負責人之告訴人公司所出具之意，而被告上揭行
為亦足生損害於戊○○及告訴人公司，是以被告確有行使偽造私文書之犯
          行甚明。
    綜上所述，被告前揭所辯，均顯係事後卸責之詞，不足採信，本案事證明確，被
    告前開犯行應堪認定，應予依法論科。
三、核被告己○○意圖欺騙他人，於同一商品上使用於相同於他人註冊商標之圖樣，
    又偽刻告訴人公司負責人戊○○之印章後，蓋印於前揭出廠證明上，復提出予北
    勞中心而行使，足生損害於戊○○及北勞中心，惟因住都處人員及時發現有上開
    偽品，是以被告未獲北勞中心支付上揭偽品之貨款而未遂，核其所為係犯商標法
    第六十二條第一款之於同一商品使用相同於他人註冊商標之圖樣罪、刑法第三百
    三十九條第一項、第三項之詐欺取財未遂罪及同法第二百十六條、第二百十條之
    行使偽造私文書罪。被告雖已著手詐欺取財行為之實施，惟未生詐得財物之結果
    ，此部分犯罪尚屬未遂，應依刑法第二十六條前段之規定，按既遂犯之刑度減輕
    其刑。又被告利用不知情之不詳姓名人士代刻告訴人公司負責人「戊○○」之印
    章，為間接正犯。又被告於大約二百七十多個除霧化妝鏡及五百四、五十個單槍
    蓮蓬頭之同一商品上使用相同於告訴人公司註冊商標之圖樣、持前揭所偽刻之告
    訴人公司負責人戊○○之印章蓋在九張出廠證明上而偽造印文，及行使上開出廠
    證明，均係基於一個犯意接續為之。又被告偽造告訴人公司負責人戊○○之印文
    ，使之具有私文書之性質後，並加以行使，係犯刑法第二百十六條、第二百十條
    之行使偽造私文書罪，又偽造印章、印文均為偽造私文書之部分行為，偽造私文
    書為行使偽造私文書之階段行為，均不另論罪。公訴意旨雖未論及被告行使偽造
    私文書部分之犯行，惟因此部分和前揭公訴意旨所起訴之偽造印文（公訴人誤為
    偽造署押）部分具有吸收關係，本院自得一併審理，併此敘明。至被告所犯上揭
    三罪間，有方法結果之牽連關係，依刑法第五十五條之規定，應從較重之刑法第
    二百十六條、第二百十條行使偽造私文書罪處斷。爰審酌被告不思以真品來賺取
    合法利潤，竟以仿冒他人商標牟取不法利益，對告訴人公司之商譽影響甚鉅，亦
    對購買該住宅之用戶之生命、財產造成巨大之威脅，且於犯後猶一再飾詞辯解，
    難認有悔悟之心，暨犯罪之動機、手段、情節、所生危害及所獲得不法利益等一
    切情狀，量處如主文所示之刑，以資懲儆。又被告所提供使用相同於告訴人公司
    註冊商標之仿品，因已為人所更換，故認應已滅失，而無宣告沒收之必要，附此
    敘明。又被告所偽刻告訴人公司負責人「戊○○」名義之印章一顆雖未扣案，惟
    不能證明業已滅失；又如附表一編號一至七所示之出廠證明第一張及如附表一編
    號六及七號所示之出廠證明第二張上所偽造之「戊○○」印文共九枚，均不問屬
    於被告與否，應依刑法第二百十九條之規定，均宣告沒收之。
據上論斷，應依刑事訴訟法第二百九十九條第一項前段，商標法第六十二條第一款，
，刑法第十一條前段、第二百十六條、第二百十條、第二百十七條第一項、第三百三
十九條第一項、第三項、第二十六條前段、第五十五條、第二百十九條，罰金罰鍰提
高標準條例第一條前段，判決如主文。
本案經檢察官林佳穎到庭執行職務。
中      華      民      國    九十一    年      八      月      三十    日
                                      臺灣新竹地方法院刑事第二庭
                                              法  官  楊  惠  芬
右正本證明與原本無異。
如不服本判決，應於判決送達後十日內向本院提出上訴狀( 應附繕本 )，上訴於臺灣
高等法院。
                                             書記官  鄭  敏  郎
中      華      民      國    九十一    年      八      月      三十    日
附表一：告訴人公司所出具之出廠證明：
┌───┬──────────────┬───────────┐
│編號  │品    名    及    數    量  │ 日                 期│
├───┼──────────────┼───────────┤
│一    │單槍蓮蓬頭五百只            │ 八十七年十月六日     │
├───┼──────────────┼───────────┤
│二    │除霧化妝鏡六百只            │ 八十七年十月十三日   │
├───┼──────────────┼───────────┤
│三    │除霧化妝鏡七百九十四只      │ 八十七年十月三十日   │
├───┼──────────────┼───────────┤
│四    │單槍蓮蓬頭五百只            │ 八十七年十一月三日   │
├───┼──────────────┼───────────┤
│五    │單槍蓮蓬頭七十四只          │ 八十七年十一月二十日 │
├───┼──────────────┼───────────┤
│六    │除霧化妝鏡六百只            │ 八十七年十月十九日   │
├───┼──────────────┼───────────┤
│七    │單槍蓮蓬頭五百只            │ 八十七年十一月十三日 │
└───┴──────────────┴───────────┘
附表二：
┌───────────────────┬────────────────┐
│告訴人公司出貨日期及數量              │被告所提出之出貨日期及數量      │
├───────────────────┴────────────────┤
│化妝鏡                                                                  │
├───────────────────┬────────────────┤
│編號  出貨日期  數量    簽收情形      │編號  出貨日期  數量  簽收情形  │
├───────────────────┼────────────────┤
│一    87.10.06  600個   李政雄        │一    87.10.13  600個 許力仁    │
│                                      │                      （10.13） │
├───────────────────┼────────────────┤
│二    87.10.17  600個   王川（10.19） │二    87.10.19  216個 林振煌    │
│                                      │                      （10.19） │
│                                      │三    87.10.19  384個 邱得樂    │
│                                      │                      （10.19） │
├───────────────────┼────────────────┤
│三    87.10.27  800個   李政雄        │四    87.10.27  800個 羅孟生    │
│                        （10.27）     │                                │
├───────────────────┼────────────────┤
│四    87.11.24  100個   李政雄        │五    87.11.23  100個 許力仁    │
│                        （11.24）     │                      （11.23） │
│                                      │                                │
├───────────────────┴────────────────┤
│單槍蓮蓬頭                                                              │
├───────────────────┬────────────────┤
│編號  出貨日期  數量    簽收情形      │編號  出貨日期  數量  簽收情形  │
├───────────────────┼────────────────┤
│一    87.10.07  500個   無            │一    87.09.07  500個 辛○○    │
│                                      │                      （10.06） │
├───────────────────┼────────────────┤
│二    87.10.28  166個   李政雄        │二    87.10.28  166個 辛○○    │
│                        （10.28）     │                      （10.28） │
├───────────────────┼────────────────┤
│三    87.11.03  274個   王川          │三    87.11.03  274個 辛○○    │
│                        （11.03）     │                      （11.03） │
├───────────────────┼────────────────┤
│四    87.11.05  204個   李政雄        │四    87.11.05  204個 辛○○    │
│                        （11.05）     │                      （11.05） │
├───────────────────┼────────────────┤
│五    87.11.10  228個   李政雄        │五    87.11.10  228個 許力仁    │
│                        （11.10）     │                      （11.10） │
├───────────────────┼────────────────┤
│六    87.11.13  128個   許力仁        │六    87.11.13  128個 許力仁    │
│                        （11.14）     │                      （11.13） │
├───────────────────┼────────────────┤
│七    87.11.19  274個   李政雄        │七    87.11.19  274個 辛○○    │
│                        （11.19）     │                      （11.19） │
└───────────────────┴────────────────┘
附錄本案論罪科刑法條：
商標法第六十二條第一款：
意圖欺騙他人，有左列情事之一者，處三年以下有期徒刑、拘役或科或併科新台幣二
十萬元以下罰金。
  一、於同一商品或同類商品，使用相同或近似於他人註冊商標之圖樣者。
刑法第二百十六條：
行使第二百十條至第二百十五條之文書者，依偽造、變造文書或登載不實事項或使登
載不實事項之規定處斷。
刑法第二百十條：
偽造、變造私文書，足以生損害於公眾或他人者，處五年以下有期徒刑。
刑法第三百三十九條第一項、第三項：
意圖為自己或第三人不法之所有，以詐術使人將本人或第三人之物交付者，處五年以
下有期徒刑、拘役或科或併科一千元以下罰金。
前二項之未遂犯罰之。
